臺灣板橋地方法院刑事判決　　　　　　　　　　　　九十一年度易緝字第二三號
　　公　訴　人　臺灣板橋地方法院檢察署檢察官
　　被　　　告　甲○○　男　三.
右列被告因違反毒品危害防制條例案件，經檢察官提起公訴（九十年度毒偵字第一五
一三號），本院判決如左：
    主  文
甲○○施用第二級毒品，累犯，處有期徒刑柒月。扣案之安非他命吸食器乙組沒收。
    事  實
一、甲○○於民國（下同）八十七年一月十九日因違反麻醉藥品管理條例案件，經本
    院以八十六年度簡字第一四六號簡易判決判處有期徒刑五月確定，並於同年二月
    二十六日易科罰金執行完畢。猶不知悔改，又於八十七年二月間，因違反麻醉藥
    品管理條例案件，經觀察、勒戒後，因無繼續施用毒品傾向，由本院於八十八年
    三月十八日以八十七年度簡字第一一八號判決免刑確定，仍不知悔悟，復於八十
    八年十二月間，因違反毒品危害防制條例案件，經觀察、勒戒後，認有繼續施用
    毒品傾向，送強制戒治，並經本院板橋簡易庭於八十九年四月十七日以八十九年
    度板簡字第一九六號判決判處有期徒刑六月確定，尚未執行。詎其仍不知謹慎，
    另基於施用第二級毒品安非他命之犯意，於九十年三月二十七日上午八時許之前
    九十六小時內某時，在不詳地點，施用第二級毒品安非他命一次。嗣於九十年三
    月二十六日晚上七時五十分許，因駕駛車號Ｑ７－９１４８號自小客車搭載持有
    安非他命等物之陳秀美等人，行經臺北縣鶯歌鎮○○○路三九五巷口時為警查獲
    ，並扣案甲○○所有之安非他命吸食器乙組，又甲○○於警訊後，經警於翌日上
    午八時許，採尿送驗結果，有甲基安非他命反應，始悉上情。
二、甲○○本次犯行，經臺灣板橋地方法院檢察署檢察官於九十年八月二十八日以甲
    ○○三犯施用第二級毒品犯行，依毒品危害防制條例第二十條第三項規定，向本
    院聲請強制戒治，經本院於同年八月三十一日以九十年度毒聲字第三六四二號裁
    定甲○○令入戒治處所施以強制戒治一年確定。
三、案經桃園縣政府警察局桃園分局報告臺灣板橋地方法院檢察署檢察官偵查起訴。
    理  由
一、訊據被告甲○○矢口否認有施用第二級毒品安非他命之犯行，辯稱：伊之前雖曾
    施用安非他命，但伊已經沒有再吸安非他命了云云。惟查：
（一）被告於九十年三月二十六日晚上七時五十分許，在臺北縣鶯歌鎮○○○路三九
      五巷口為警查獲後，於翌日上午八時許經警採取尿液送驗等節，為被告所不爭
      ，而該尿液（代號Ｄ一一○一、保管字號：９０年度保字第１７７７號）經送
      請憲兵司令部刑事鑑識中心以螢光偏極免疫分析法（ＴＤ×∕ＦＰＩＡ）、液
      相萃取（溶劑萃取）前處理法及ＧＣ∕ＭＳ氣相層析∕質譜儀法確認檢驗結果
      ，有甲基安非他命反應乙節，有該中心九十年八月三日（９０）綱得字第１０
      ０１１號鑑驗通知書乙紙在卷可稽（偵卷第五十頁）。
（二）又安非他命經口服投與後約百分之七十於二十四小時內自尿中排出，約百分之
      九十於九十六小時內自尿中排出，且甲基安非他命成分之檢出與其投與方式、
      投與量、個人體質、採尿時間與檢測儀器之精確等諸多因素有關，因此僅憑尿
      液中呈安非他命陽性反應，並無法確實推斷吸食時間距採尿時間之長短，惟依
      據上述資料推斷，最長可能不會超過四日，是被告於前述之九十年三月二十七
      日上午八時許，在警局所採集之尿液送驗結果，有甲基安非他命反應，顯見其
      在為警採尿前之九十六小時內某時，確有施用安非他命一次之犯行，是被告所
      辯，純係卸責之詞，難以採信。
（三）本件罪證明確，被告犯行洵堪認定。
二、按安非他命屬毒品危害防制條例第二條第二項第二款所定之第二級毒品。核被告
    施用安非他命之行為，係犯毒品危害防制條例第十條第二項之施用第二級毒品罪
    。其持有第二級毒品安非他命之犯行，為高度之施用行為所吸收，不另論罪。又
    其有如事實欄所示前科，並經執行完畢，有臺灣高等法院檢察署刑案紀錄簡覆表
    在卷可按，是其於受有期徒刑之執行完畢後五年內，再犯有期徒刑以上之本罪，
    為累犯，應依刑法第四十七條之規定加重其刑。爰審酌被告三犯施用第二級毒品
    安非他命，暨其犯罪之目的、手段及犯後態度等一切情狀，量處如主文所示之刑
    。查獲之安非他命乙包（毛重零點七公克）係另案犯嫌陳秀美所有，亦經警隨該
    案移送檢察官偵辦，自毋庸重為沒收銷燬之諭知，至扣案之安非他命吸食器乙組
    ，雖非專供施用毒品之器具，惟係為被告所有供犯罪所用之物，已據供明在卷（
    偵卷第九頁），應依刑法第三十八條第一項第二款之規定併予宣告沒收。
據上論斷，應依刑事訴訟法第二百九十九條第一項前段、毒品危害防制條例第十條第
二項、第二十條第三項、刑法第十一條前段、第四十七條、第三十八條第一項第二款
，判決如主文。
本案經檢察官簡美慧到庭執行職務。
中      華      民      國      九十一      年      十一    月  十四    日
                                  臺灣板橋地方法院刑事第四庭
                                          法  官  李  崇  豪
右正本證明與原本無異。
如不服本判決，應於判決送達後十日內，向本院提出上訴狀。
                                          書記官  金  和  國
中      華      民      國      九十一      年      十一    月  十四    日
附錄法條全文：
毒品危害防制條例第十條：
施用第一級毒品者，處六月以上五年以下有期徒刑。
施用第二級毒品者，處三年以下有期徒刑。
